【裁判字號】    88,訴,1119
【裁判日期】    890307
【裁判案由】    違反自來水法
【裁判全文】
臺灣臺南地方法院刑事判決                        八十八年度訴字第一一一九號
    公  訴  人  臺灣台南地方法院檢察署檢察官
    被      告  乙○○
右列被告因違反自來水法案件，經檢察官提起公訴（八十八年度偵緝字第二０三號）
，本院判決如左：
    主  文
乙○○連續未經自來水事業許可，擅自開啟消火栓取用自來水，處有期徒刑肆月。
消防帶壹條沒收。
    事  實
一、乙○○係聚福建設公司位於台南縣玉井鄉竹圍村六六之二十號建築房屋工地之起
    造人，因聚福公司無法聲請取得自來水，竟基於意圖為自己不法所有之概括犯意
    ，未經台灣省自來水公司之許可，於民國八十七年七月六日前某日起至八十七年
    七月六日止，擅自開啟裝設聚福公司前揭建築房屋工地旁之消防栓，並以自備之
    消防帶裝上前揭消防栓，引水至聚福公司前揭建築房屋工地上之水塔，再以馬達
    加壓透過水管引水至工地內使用，連續竊取台灣省自來水公司所有之自來水，計
    新台幣 (下同)十九萬零七百九十一元。嗣經台灣省自來水公司台南玉井營運所
    管理師丙○○於八十七年七月六日發現報警查獲。
二、案經台南縣警察局玉井分局報告偵辦。
二、案經訴由台南縣警察局麻豆分局報請台灣台南地方法院檢察署檢察官偵查起訴。
    理  由
一、訊據被告乙○○矢口否認涉有竊水犯嫌，辯稱：其沒有以消防帶接消防栓的用水
    ，其工地均係使用農業灌溉用水云云。惟查右揭犯罪事實，業據自來水公司管理
    師丙○○指稱：被告不知何時開始竊水，查獲時消防帶接消防栓的水是到被告工
    地內，被告工地的工人在做屋後增建工程時有使用自來水；又自來水公司人員陳
    道法亦證稱：當初去現場發現消防栓已被盜接消防管到被告公司的水塔，水塔旁
    有加壓馬達送水到被告工地；且被告工地於八十七年七月六日確有前述竊水之事
    實，並經當時至現場蒐證之員警甲○○、丁○○到庭結證屬實。另有扣案消防帶
    一條、查獲現場照片十一張、自來水公司用水實地調查表一紙足憑。復衡諸社會
    生活常情，被告係該建築房屋工地之起造人，為該工地用水之唯一受益者，苟非
    被告或授意他人為之，則不具利害關係之第三人，又有何道理大費周章為此無益
    並犯法之行為，且前述之證人與被告均無恩怨仇恨，亦應無故意誣陷被告之理。
    次查被告於檢察官偵查中，即表示願返還自來水公司水費，但無法於一星期內還
    清 (見八十八年度偵緝字第二０三號八十八年七月三十日訊問筆錄)，且於偵查
    中與自來水公司簽立和解書，表示願意清償水費，有和解書壹紙附於八十八年度
    偵緝字第二０三號卷內可稽，是若被告所稱其絕無竊用自來水，則其何需於偵查
    中表示願返還自來水費，且與告訴人達成和解，故被告所辯，衡情度理，顯不足
    採。末查被告所竊用之自來水，價值計十九萬零七百九十一元，有追償水費合計
    單附於警訊卷中可證，其用水量之大，顯見非僅八十七年七月六日方第一次竊用
    告訴人之自來水，亦可認定。本件事證明確，被告犯行應堪認定。
二、核被告所為，係犯自來水法第九十八條第一項第四款。其先後多次犯行，時間緊
    接，犯罪構成要件相同，顯均係基於概括之犯意反覆為之，應依連續犯之規定論
    以一罪並加重其刑 (公訴人起訴書漏未論及此一部份，然此為裁判上一罪之關係
    ，自為本院審判範圍，附此敘明)。爰審酌被告犯罪後矢口否認，雖與告訴人達
    成和解然均未履行等一切情狀，量處如主文所示之刑，以資懲儆。
三、消防帶壹條現為告訴人所保管，雖未經本院扣案，然為被告所有供犯罪所用之物
    ，應予沒收。
據上論斷，應依刑事訴訟法第二百九十九條第一項前段、自來水法第九十八條第一項
第四款、刑法第十一條前段、第五十六條、罰金罰鍰提高標準條例第二條，判決如主
文。
本案經檢察官曾瑞慶到庭執行職務。
中    華    民    國      八十九    年      三        月      十三    日
                              臺灣臺南地方法院刑事第一庭
                                      法  官 石家禎
右正本證明與原本無異
如不服本判決應於送達後十日內向本院提出上訴狀
                                      書記官 葉東平
中    華    民    國      八十九    年      三        月      十四      日
附錄本案論罪科刑法條全文：
自來水法第九十八條第一項第四款
有左列行為之一者為竊水，處五年以下有期徒刑、拘役或五百元以下罰金：
四、未經自來水事業許可，擅自開啟消火栓取用自來水者；但因消防需要而開啟不在
此限。


司法院資訊處製作；財團法人民間司法改革基金會備份。
